{"present": {"1 Singular": {"Affirmative": "d\u00edchreidim", "Question": "an nd\u00edchreidim?", "Negative": "n\u00ed dh\u00edchreidim"}, "2 Singular": {"Affirmative": "d\u00edchreideann t\u00fa", "Question": "an nd\u00edchreideann t\u00fa?", "Negative": "n\u00ed dh\u00edchreideann t\u00fa"}, "3 Singular": {"Male": {"Affirmative": "d\u00edchreideann s\u00e9", "Question": "an nd\u00edchreideann s\u00e9?", "Negative": "n\u00ed dh\u00edchreideann s\u00e9"}, "Female": {"Affirmative": "d\u00edchreideann s\u00ed", "Question": "an nd\u00edchreideann s\u00ed?", "Negative": "n\u00ed dh\u00edchreideann s\u00ed"}}, "1 Plural": {"Compressed": {"Affirmative": "d\u00edchreidimid", "Question": "an nd\u00edchreidimid?", "Negative": "n\u00ed dh\u00edchreidimid"}, "Extended": {"Affirmative": "d\u00edchreideann muid", "Question": "an nd\u00edchreideann muid?", "Negative": "n\u00ed dh\u00edchreideann muid"}}, "2 Plural": {"Affirmative": "d\u00edchreideann sibh", "Question": "an nd\u00edchreideann sibh?", "Negative": "n\u00ed dh\u00edchreideann sibh"}, "3 Plural": {"Affirmative": "d\u00edchreideann siad", "Question": "an nd\u00edchreideann siad?", "Negative": "n\u00ed dh\u00edchreideann siad"}, "Passive": {"Affirmative": "d\u00edchreidtear", "Question": "an nd\u00edchreidtear?", "Negative": "n\u00ed dh\u00edchreidtear"}}, "future": {"1 Singular": {"Affirmative": "d\u00edchreidfidh m\u00e9", "Question": "an nd\u00edchreidfidh m\u00e9?", "Negative": "n\u00ed dh\u00edchreidfidh m\u00e9"}, "2 Singular": {"Affirmative": "d\u00edchreidfidh t\u00fa", "Question": "an nd\u00edchreidfidh t\u00fa?", "Negative": "n\u00ed dh\u00edchreidfidh t\u00fa"}, "3 Singular": {"Male": {"Affirmative": "d\u00edchreidfidh s\u00e9", "Question": "an nd\u00edchreidfidh s\u00e9?", "Negative": "n\u00ed dh\u00edchreidfidh s\u00e9"}, "Female": {"Affirmative": "d\u00edchreidfidh s\u00ed", "Question": "an nd\u00edchreidfidh s\u00ed?", "Negative": "n\u00ed dh\u00edchreidfidh s\u00ed"}}, "1 Plural": {"Compressed": {"Affirmative": "d\u00edchreidfimid", "Question": "an nd\u00edchreidfimid?", "Negative": "n\u00ed dh\u00edchreidfimid"}, "Extended": {"Affirmative": "d\u00edchreidfidh muid", "Question": "an nd\u00edchreidfidh muid?", "Negative": "n\u00ed dh\u00edchreidfidh muid"}}, "2 Plural": {"Affirmative": "d\u00edchreidfidh sibh", "Question": "an nd\u00edchreidfidh sibh?", "Negative": "n\u00ed dh\u00edchreidfidh sibh"}, "3 Plural": {"Affirmative": "d\u00edchreidfidh siad", "Question": "an nd\u00edchreidfidh siad?", "Negative": "n\u00ed dh\u00edchreidfidh siad"}, "Passive": {"Affirmative": "d\u00edchreidfear", "Question": "an nd\u00edchreidfear?", "Negative": "n\u00ed dh\u00edchreidfear"}}, "past": {"1 Singular": {"Affirmative": "dh\u00edchreid m\u00e9", "Question": "ar dh\u00edchreid m\u00e9?", "Negative": "n\u00edor dh\u00edchreid m\u00e9"}, "2 Singular": {"Affirmative": "dh\u00edchreid t\u00fa", "Question": "ar dh\u00edchreid t\u00fa?", "Negative": "n\u00edor dh\u00edchreid t\u00fa"}, "3 Singular": {"Male": {"Affirmative": "dh\u00edchreid s\u00e9", "Question": "ar dh\u00edchreid s\u00e9?", "Negative": "n\u00edor dh\u00edchreid s\u00e9"}, "Female": {"Affirmative": "dh\u00edchreid s\u00ed", "Question": "ar dh\u00edchreid s\u00ed?", "Negative": "n\u00edor dh\u00edchreid s\u00ed"}}, "1 Plural": {"Compressed": {"Affirmative": "dh\u00edchreideamar", "Question": "ar dh\u00edchreideamar?", "Negative": "n\u00edor dh\u00edchreideamar"}, "Extended": {"Affirmative": "dh\u00edchreid muid", "Question": "ar dh\u00edchreid muid?", "Negative": "n\u00edor dh\u00edchreid muid"}}, "2 Plural": {"Affirmative": "dh\u00edchreid sibh", "Question": "ar dh\u00edchreid sibh?", "Negative": "n\u00edor dh\u00edchreid sibh"}, "3 Plural": {"Compressed": {"Affirmative": "dh\u00edchreid siad", "Question": "ar dh\u00edchreid siad?", "Negative": "n\u00edor dh\u00edchreid siad"}, "Extended": {"Affirmative": "dh\u00edchreideadar", "Question": "ar dh\u00edchreideadar?", "Negative": "n\u00edor dh\u00edchreideadar"}}, "Passive": {"Affirmative": "d\u00edchreideadh", "Question": "ar d\u00edchreideadh?", "Negative": "n\u00edor d\u00edchreideadh"}}, "condi": {"1 Singular": {"Affirmative": "dh\u00edchreidfinn", "Question": "an nd\u00edchreidfinn?", "Negative": "n\u00ed dh\u00edchreidfinn"}, "2 Singular": {"Affirmative": "dh\u00edchreidfe\u00e1", "Question": "an nd\u00edchreidfe\u00e1?", "Negative": "n\u00ed dh\u00edchreidfe\u00e1"}, "3 Singular": {"Male": {"Affirmative": "dh\u00edchreidfeadh s\u00e9", "Question": "an nd\u00edchreidfeadh s\u00e9?", "Negative": "n\u00ed dh\u00edchreidfeadh s\u00e9"}, "Female": {"Affirmative": "dh\u00edchreidfeadh s\u00ed", "Question": "an nd\u00edchreidfeadh s\u00ed?", "Negative": "n\u00ed dh\u00edchreidfeadh s\u00ed"}}, "1 Plural": {"Compressed": {"Affirmative": "dh\u00edchreidfimis", "Question": "an nd\u00edchreidfimis?", "Negative": "n\u00ed dh\u00edchreidfimis"}, "Extended": {"Affirmative": "dh\u00edchreidfeadh muid", "Question": "an nd\u00edchreidfeadh muid?", "Negative": "n\u00ed dh\u00edchreidfeadh muid"}}, "2 Plural": {"Affirmative": "dh\u00edchreidfeadh sibh", "Question": "an nd\u00edchreidfeadh sibh?", "Negative": "n\u00ed dh\u00edchreidfeadh sibh"}, "3 Plural": {"Compressed": {"Affirmative": "dh\u00edchreidfid\u00eds", "Question": "an nd\u00edchreidfid\u00eds?", "Negative": "n\u00ed dh\u00edchreidfid\u00eds"}, "Extended": {"Affirmative": "dh\u00edchreidfeadh siad", "Question": "an nd\u00edchreidfeadh siad?", "Negative": "n\u00ed dh\u00edchreidfeadh siad"}}, "Passive": {"Affirmative": "dh\u00edchreidf\u00ed", "Question": "an nd\u00edchreidf\u00ed?", "Negative": "n\u00ed dh\u00edchreidf\u00ed"}}, "imper": {"1 Singular": {"Affirmative": "d\u00edchreidim!", "Negative": "n\u00e1 d\u00edchreidim!"}, "2 Singular": {"Affirmative": "d\u00edchreid!", "Negative": "n\u00e1 d\u00edchreid!"}, "3 Singular": {"Male": {"Affirmative": "d\u00edchreideadh s\u00e9!", "Negative": "n\u00e1 d\u00edchreideadh s\u00e9!"}, "Female": {"Affirmative": "d\u00edchreideadh s\u00ed!", "Negative": "n\u00e1 d\u00edchreideadh s\u00ed!"}}, "1 Plural": {"Compressed": {"Affirmative": "d\u00edchreidimis!", "Negative": "n\u00e1 d\u00edchreidimis!"}, "Extended": {"Affirmative": "d\u00edchreideadh muid!", "Negative": "n\u00e1 d\u00edchreideadh muid!"}}, "2 Plural": {"Affirmative": "d\u00edchreidig\u00ed!", "Negative": "n\u00e1 d\u00edchreidig\u00ed!"}, "3 Plural": {"Compressed": {"Affirmative": "d\u00edchreidid\u00eds!", "Negative": "n\u00e1 d\u00edchreidid\u00eds!"}, "Extended": {"Affirmative": "d\u00edchreideadh siad!", "Negative": "n\u00e1 d\u00edchreideadh siad!"}}, "Passive": {"Affirmative": "d\u00edchreidtear!", "Negative": "n\u00e1 d\u00edchreidtear!"}}, "pastConti": {"1 Singular": {"Affirmative": "dh\u00edchreidinn", "Question": "an nd\u00edchreidinn?", "Negative": "n\u00ed dh\u00edchreidinn"}, "2 Singular": {"Affirmative": "dh\u00edchreidte\u00e1", "Question": "an nd\u00edchreidte\u00e1?", "Negative": "n\u00ed dh\u00edchreidte\u00e1"}, "3 Singular": {"Male": {"Affirmative": "dh\u00edchreideadh s\u00e9", "Question": "an nd\u00edchreideadh s\u00e9?", "Negative": "n\u00ed dh\u00edchreideadh s\u00e9"}, "Female": {"Affirmative": "dh\u00edchreideadh s\u00ed", "Question": "an nd\u00edchreideadh s\u00ed?", "Negative": "n\u00ed dh\u00edchreideadh s\u00ed"}}, "1 Plural": {"Compressed": {"Affirmative": "dh\u00edchreidimis", "Question": "an nd\u00edchreidimis?", "Negative": "n\u00ed dh\u00edchreidimis"}, "Extended": {"Affirmative": "dh\u00edchreideadh muid", "Question": "an nd\u00edchreideadh muid?", "Negative": "n\u00ed dh\u00edchreideadh muid"}}, "2 Plural": {"Affirmative": "dh\u00edchreideadh sibh", "Question": "an nd\u00edchreideadh sibh?", "Negative": "n\u00ed dh\u00edchreideadh sibh"}, "3 Plural": {"Compressed": {"Affirmative": "dh\u00edchreidid\u00eds", "Question": "an nd\u00edchreidid\u00eds?", "Negative": "n\u00ed dh\u00edchreidid\u00eds"}, "Extended": {"Affirmative": "dh\u00edchreideadh siad", "Question": "an nd\u00edchreideadh siad?", "Negative": "n\u00ed dh\u00edchreideadh siad"}}, "Passive": {"Affirmative": "dh\u00edchreidt\u00ed", "Question": "an nd\u00edchreidt\u00ed?", "Negative": "n\u00ed dh\u00edchreidt\u00ed"}}, "subj": {"1 Singular": {"Affirmative": "go nd\u00edchreide m\u00e9", "Negative": "n\u00e1r dh\u00edchreide m\u00e9"}, "2 Singular": {"Affirmative": "go nd\u00edchreide t\u00fa", "Negative": "n\u00e1r dh\u00edchreide t\u00fa"}, "3 Singular": {"Male": {"Affirmative": "go nd\u00edchreide s\u00e9", "Negative": "n\u00e1r dh\u00edchreide s\u00e9"}, "Female": {"Affirmative": "go nd\u00edchreide s\u00ed", "Negative": "n\u00e1r dh\u00edchreide s\u00ed"}}, "1 Plural": {"Compressed": {"Affirmative": "go nd\u00edchreidimid", "Negative": "n\u00e1r dh\u00edchreidimid"}, "Extended": {"Affirmative": "go nd\u00edchreide muid", "Negative": "n\u00e1r dh\u00edchreide muid"}}, "2 Plural": {"Affirmative": "go nd\u00edchreide sibh", "Negative": "n\u00e1r dh\u00edchreide sibh"}, "3 Plural": {"Affirmative": "go nd\u00edchreide siad", "Negative": "n\u00e1r dh\u00edchreide siad"}, "Passive": {"Affirmative": "go nd\u00edchreidtear", "Negative": "n\u00e1r dh\u00edchreidtear"}}, "verbal noun": "d\u00edchreidi\u00faint", "verbal adjective": "d\u00edchreidte"}